【裁判字號】    97,訴,1055
【裁判日期】    970922
【裁判案由】    毒品危害防制條例
【裁判全文】
臺灣板橋地方法院刑事判決              97年度訴字第1055號
公  訴  人  臺灣板橋地方法院檢察署檢察官
被      告  丁○○
                  （現另案於臺灣桃園女子監獄戒治中）
選任辯護人  丙○○律師
上列被告因違反毒品危害防制條例案件，經檢察官提起公訴（96
年度偵字第23814 號），本院判決如下：
    主  文
丁○○共同販賣第二級毒品，處有期徒刑參年捌月。扣案之第二
級毒品甲基安非他命驗餘淨重零點陸柒參公克沒收銷燬；包裝上
開甲基安非他命之外包裝袋伍只沒收。
    事  實
一、丁○○與甲○○（所涉販賣第二級毒品罪嫌部分，現經國防
    部高等軍事法院審理中）係男女朋友關係，均明知甲基安非
    他命係毒品危害防制條例第2 條所規定之第二級毒品，依法
    不得販賣、持有。蘇宗棋（所涉施用毒品罪嫌，經本院以97
    年度毒聲字1051號裁定強制戒治，現正戒治中）與乙○○（
    所涉施用毒品罪嫌，經臺灣板橋地方法院檢察署以96年度毒
    偵字第7983號為不起訴處分確定）欲合資共買重量不詳，價
    格約新臺幣（下同）1,000 元之第二級毒品甲基安非他命1
    小包，遂由乙○○於民國96年10月6 日晚間9 時1 分起以蘇
    宗棋使用之0000000000號行動電話撥打甲○○所使用之0000
    000000號行動電話，向甲○○表示欲購買價值1,000 元之甲
    基安非他命，因甲○○身上並無第二級毒品甲基安非他命，
    禁不住乙○○之要求，甲○○遂於翌（7） 日下午3 時許騎
    乘機車搭載丁○○前往臺北縣泰山鄉○○路某處，將乙○○
    欲購買甲基安非他命之事告知姓名年籍均不詳綽號「志摩」
    之成年男子，甲○○、丁○○及綽號「志摩」之成年男子即
    基於販賣第二級毒品營利之犯意聯絡，由「志摩」指示甲○○至臺北縣五股鄉○○路某處，向與其等有販賣第二級毒品
    之犯意聯絡之不詳姓名、年籍，綽號「鐵板」之成年男子拿
    取5 小包第二級毒品甲基安非他命後，再將其中1 包第二級
    毒品甲基安非他命交予乙○○，甲○○自「鐵板」處取得5
    小包第二級毒品甲基安非他命後，即交予丁○○保管。再於
    同日晚間8 時55分許，甲○○騎乘機車搭載丁○○至臺北縣
    新莊市○○路682 號蘇宗棋住處，由丁○○自隨身皮包內拿
    出價值1,000 元之第二級毒品甲基安非他命1 小包（驗餘淨
    重0.15公克）交予甲○○，再由甲○○當場交予乙○○，甲○○、丁○○、「志摩」及「鐵板」以此方式販賣第二級毒
    品甲基安非他命1 小包予乙○○及蘇宗棋。嗣於同日晚間9
    時許，在上址蘇宗棋住處房間收納櫃內，扣得蘇宗棋與乙○○共同持有之第二級毒品甲基安非他命1 小包及蘇宗棋所有
    之吸食器1 組、藥缽1 支等物。另於同日在臺北縣政府警察
    局新莊分局警備隊內，於丁○○隨身皮包內之零錢包內扣得
    第二級毒品甲基安非他命4 小包（驗餘淨重0.523 公克）。
二、案經臺北縣政府警察局新莊分局報告臺灣板橋地方法院檢察
    署檢察官偵查起訴。
    理  由
壹、程序部分：
一、證人甲○○於96年12月27日偵訊時之證述：
    按刑事被告詰問證人之權利，係憲法所保障之基本人權及訴
    訟權基本內容之一，不容任意剝奪。不當剝奪被告詰問證人
    之機會，不僅妨害其訴訟防禦權之行使，亦有礙於真實之發
    現，自為法所不許 (司法院釋字第384 、582 號解釋)。 刑
    事訴訟法於92年2 月6 日修正、增訂公布施行之前及之後，
    於第166 條、第171 條均規定當事人或辯護人有詰問證人之
    權利；於檢察官偵查中，第248 條第1 項（未修正）亦明定
    「訊問證人時，如被告在場者，被告得親自詰問」。但此項
    權利之行使，須以被告或辯護人（偵查中辯護人僅得陳述意
    見）在場為前提。同法第159 條之1 第1 項、第2 項所稱「
    被告以外之人於審判外向法官所為之陳述，得為證據」、「
    被告以外之人於偵查中向檢察官所為之陳述，除顯有不可信
    之情況者外，得為證據」，固屬法律所規定之證據適格，而
    具證據能力（被告以外之人，本質上屬於證人）。然此項得
    為證據之被告以外之人於審判外向法官所為之陳述，以及於
    偵查中向檢察官所為之陳述，必須係已經賦予被告或其辯護
    人在場得以行使詰問權之機會者，始得作為判斷之依據，此
    觀同法第196 條規定「證人已由法官合法訊問，且於訊問時
    予當事人詰問之機會，其陳述明確別無訊問之必要者，不得
    再行傳喚」即明。如法官於審判外或檢察官於偵查中訊問被
    告以外之人之程序，未予被告或其辯護人在場得依上開規定
    行使詰問權之機會，除被告於審判程序中明示捨棄詰問權之
    行使，或有刑事訴訟法第159 條之3 所列各款之情形以外，
    均應傳喚該陳述人到庭依法具結，使被告或其辯護人針對該
    被告以外之人於審判外向法官以及偵查中向檢察官所為之陳
    述，有行使反對詰問權之機會。否則該審判外向法官所為陳
    述及偵查中向檢察官所為陳述，雖屬傳聞證據之例外，仍不
    得作為認定犯罪事實之判斷依據（最高法院95年度台上字第
    6157號判決意旨參照）。查本件證人甲○○前於檢察官訊問
    時具結之證述，雖未經被告及其辯護人之詰問，然證人甲○○業於本院審理時，以證人身分為證，接受檢察官、被告及
    辯護人之詰問，已足保障被告之對質詰問權，則前開審判外
    之陳述屬傳聞證據之瑕疵，應已治癒，且綜觀全案資料，並
    未發現證人甲○○於偵查中之證述有何顯不可信之情況，本
    院審酌其陳述時之情況，認以其審判外之陳述作為本案證據
    並無不當，揆諸上開最高法院判決意旨，認有證據能力。
二、按被告以外之人於審判外之陳述，雖不符刑事訴訟法第159
    條之1 至第159 條之4 之規定，而經當事人於審判程序同意
    作為證據，法院審酌該言詞陳述或書面陳述作成時之情況，
    認為適當者，亦得為證據；當事人、代理人或辯護人於法院
    調查證據時，知有刑事訴訟法第159 條第1 項不得為證據之
    情形，而未於言詞辯論終結前聲明異議者，視為有前項之同
    意，刑事訴訟法第159 條之5 第1 項、第2 項分有明文。經
    查，本判決下列所引用之被告以外之人於審判外之陳述（包
    含書面陳述），檢察官、被告及辯護人於本院言詞辯論終結
    前均未聲明異議，本院審酌上開證據資料製作時之情況，尚
    無違法不當及證明力明顯過低之瑕疵，亦認為以之作為證據
    應屬適當，故揆諸前開規定，爰依刑事訴訟法第159 條之5
    規定，認前揭證據資料均有證據能力。
貳、實體部分：
一、訊據被告丁○○固坦承於96年10月7 日晚間8 時55分許與甲○○共同持甲基安非他命1 包前往臺北縣新莊市○○路682
    號蘇宗棋住處，並將甲基安非他命1 包交由甲○○當場交給
    乙○○，嗣為警扣到上開甲基安非他命1 小包，並自其隨身
    皮包內扣得甲基安非他命4 小包等事實不諱，惟矢口否認有
    何販賣第二級毒品之犯行，辯稱：伊是在甲○○交付甲基安
    非他命1 小包予乙○○後，才知道甲○○販賣毒品予乙○○
    、蘇宗棋之事，當日係甲○○說要找朋友，伊才陪同甲○○
    前往，伊並未與甲○○共同販賣第二級毒品云云。經查：
(一)證人乙○○以蘇宗棋使用之0000000000號行動電話撥打共同
    被告甲○○所使用之0000000000號行動電話，向甲○○表示
    購買價值1,000 元之甲基安非他命1 小包，甲○○騎乘機車
    搭載被告丁○○前往「志摩」處，向「志摩」表示上情，並
    依「志摩」指示向「鐵板」拿取第二級毒品甲基安非他命5
    小包，再由被告丁○○與共同被告甲○○將其中價值1,000
    元之1 小包甲基安非他命送往蘇宗棋住處，販賣予證人乙○○、蘇宗棋，共同被告甲○○未及收取價金，即遭警查獲等
    情，除據證人乙○○、蘇宗棋於偵訊及證人乙○○於本院審
    理時證述屬實外，證人即共同被告甲○○於檢察官偵訊時亦
    具結證述：在蘇宗棋住處扣到的安非他命1 小包是蘇宗棋託
    我拿給他的，是乙○○打電話給我說要1,000 元的安非他命
    ，我跟他說我沒有安非他命，之後乙○○一直打電話給我說
    我一定有，之後我推不掉，因為欠他人情，我就跟我朋友「
    志摩」聯絡，本來是「志摩」要自己將安非他命拿給乙○○
    的，但「志摩」有事情，要我過去找他，我過去泰山明志路
    找到「志摩」，「志摩」有提到我欠他6 萬元，另外還有20
    萬元的利息沒還，「志摩」稱如果幫他拿安非他命可以免除
    我積欠之利息，要我去五股凌雲路找他朋友「鐵板」，我就
    騎機車載丁○○去找「鐵板」，丁○○知道我是向「鐵板」
    拿安非他命，因為我有告訴她，「鐵板」交給我1 大包、1
    小包共2 包安非他命，說小包交給乙○○，大包事後我交給
    丁○○，丁○○在我騎車去蘇宗棋家路上，在後座拆開後說
    裡面有4 小包安非他命，4 小包一直在丁○○身上，丁○○
    知道我去蘇宗棋家的目的，整件事情從頭到尾我都有跟丁○○說過，後來在蘇宗棋家中，是丁○○從手提袋中拿出1 小
    包安非他命，乙○○說要我過幾天去他工作的地方拿錢，我
    趕著要回部隊就沒想那麼多，也就沒拿錢，約10分鐘警察就
    到了等語明確（詳96年度偵字第23814 號偵查卷第171-174
    頁），且被告丁○○於警詢中亦自承：我與甲○○所共同持
    有的毒品是我和甲○○去臺北縣五股鄉○○路向一名男子拿
    的，總共拿安非他命5 小包，警方在我身上所查獲的4 小包
    安非他命是甲○○放在我身上要拿出去賣的，另外1 小包安
    非他命於96年10月7 日20時55分我和甲○○拿到臺北縣新莊
    市○○路682 號賣給蘇宗棋和乙○○，我和甲○○是男女朋
    友，因為甲○○說要償還高利貸利息，所以要我陪他一起販
    賣毒品，在被抓前半個月我就知道甲○○有欠高利貸錢等語
    （詳前開偵查卷第34 -37頁），另於本院為羈押訊問時亦供
    述：是甲○○要還人家高利貸利息，就去幫人家送毒品，這
    樣子就可免除利息的返還等語（詳本院96年度聲羈字第1003
    號卷第4 頁），由被告丁○○之供述內容，即可明瞭被告不
    僅全程參與共同被告甲○○向「鐵板」拿取第二級毒品甲基
    安非他命暨交付第二級毒品甲基安非他命予乙○○、蘇宗棋
    之過程，且於與共同被告甲○○一同至蘇宗棋住處交付第二
    級毒品甲基安非他命前，就已知悉共同被告甲○○向「鐵板
    」拿取之第二級毒品甲基安非他命係要販賣予乙○○、蘇宗
    棋，是辯護人為被告辯護稱：被告丁○○係甲○○交付毒品
    予蘇宗棋後才知悉甲○○販賣毒品之情等語，顯與事實相違
    ，不足採信。而按凡以自己犯罪之意思而參與犯罪，不論其
    所參與者，是否犯罪構成要件之行為，皆為刑法第28條所規
    定之正犯，固不待言，即以幫助他人犯罪之意思而參與犯罪
    ，其所參與者，苟係犯罪構成要件之行為，亦為共同正犯，
    必以幫助他人犯罪之意思而參與犯罪，其所參與者又為犯罪
    構成要件以外之行為，始為刑法第30條第1 項所規定之從犯
    。又刑法上所謂販賣行為，係指以營利為目的，有償轉讓，
    將商品購入或賣出，有一於此，犯罪即為完成，故交付商品
    與收取價金，均屬販賣犯罪之構成要件行為，是縱以幫助他
    人營利犯罪之意思，而有參與交付買賣標的物或收取貨款之
    販賣要件行為，均應論以共同正犯而非從犯（最高法院84年
    度台上字第5647號判決同此意旨）。準此，被告丁○○與共
    同被告甲○○負責交付第二級毒品甲基安非他命予證人蘇宗
    棋、乙○○等人，雖未及收取價金，然其等仍係負責收取價
    金之人，揆諸前揭規定，實屬已從事販賣第二級毒品之犯罪
    構成要件行為無疑。此外，並有共同被告甲○○所使用之00
    00000000號行動電話及證人蘇宗棋所使用之0000000000號行
    動電話之雙向通聯紀錄乙份附卷可案（詳前開偵查卷第115
    頁-167頁），復有第二級毒品甲基安非他命5 包扣案可資佐
    證，而扣案之5 包甲基安非他命經送臺灣檢驗科技股份有限
    公司以氣相層析質譜儀分析法鑑驗結果，發現確含第二級毒
    品甲基安非他命成分（合計驗餘淨重0.67 3公克），亦有該
    公司96年10月24日、同年10月26日CH/200 7/A1052、CH/200
    7/A1051 號濫用藥物檢驗報告2 紙在卷可參（詳前開偵查卷
    第92-93 頁），是證人甲○○之上開證述應非虛妄，且被告
    丁○○上開警詢、偵訊之供述，亦查與事實相符，均堪採信
    。
(二)至證人甲○○於本院審理時雖翻異前詞，改證稱：案發當日
    係乙○○打電話要向伊購買甲基安非他命，剛好丁○○身上
    就有甲基安非他命，伊就與丁○○攜帶甲基安非他命前往蘇
    宗棋住處，當時係由丁○○交付毒品予蘇宗棋，伊在偵訊時
    因吸食安非他命，精神狀況不是很好，隨便杜撰、搪塞，伊
    並不認識「志摩」或「鐵板」等人等語（詳97本院年7 月21
    日審判筆錄第4-14頁），而被告丁○○亦附和其詞。然證人
    甲○○、丁○○之上開供證，已與其等於警詢、偵訊之供述
    不合，且證人甲○○及被告丁○○就其等於96年10月7 日下
    午先一同前往「志摩」住處後，再去「鐵板」住處處拿取第
    二級毒品甲基安非他命1 大包，1 小包，1 大包內又裝成4
    小包等情節，均屬一致，與一般憑空杜撰者僅能為空泛之指
    述顯然有別。其次，觀諸共同被告甲○○所使用之00000000
    00號行動電話之雙向通聯紀錄，共同被告甲○○於96年10月
    7 日下午3 時32分、41分許發話之基地台位置，係在臺北縣
    五股鄉五股工業區○○○路23號7 號、五工五路27 號8樓附
    近，堪認共同被告甲○○於96年10月7 日下午確曾前往臺北
    縣五股鄉無誤，因之，證人甲○○及被告丁○○供證：曾於
    當日下午至臺北縣五股凌雲路向「鐵板」拿取甲基安非他命
    等語，顯可採信。再者，本件被告丁○○及共同被告甲○○
    等人係於96年10月7 日晚間9 時許為警查獲，共同被告甲○○因具有現役軍人身分，於製作警詢筆錄後，即移往國防部
    北部地方軍事法院檢察署偵辦，並於翌（8） 日羈押於國防
    部北部地方軍事看守所，嗣於96年12月27日始經臺灣板橋地
    方法院檢察署檢察官予以借提，並以證人身分具結證述，然
    該次偵訊時間距離案發時業已2 月有餘，因之證人甲○○證
    稱：因吸食安非他命，精神狀況不是很好等語，顯不可採信
    。另參以證人甲○○因本案經國防部北部地方軍事法院以涉
    犯運輸第二級毒品犯行明確，判處有期徒刑7 年，現正上訴
    於國防部高等軍事法院審理中等情，業據證人甲○○於本院
    審理時證述明確（詳本院97年7 月21日審判筆錄第9 頁），
    足徵證人甲○○翻異前詞之目的無非係為規避其「運輸第二
    級毒品」之刑責所為之不實陳述，自應以其於偵查中所為之
    證述較為可採，從而，被告丁○○於本院審理中之辯解，即
    乏依據，顯係迴護共同被告甲○○之不實供述，亦不足採信
    。
(三)按毒品甲基安非他命，本無一定之公定價格，是其各次買賣
    之價格，當亦各有差異，而或隨供需雙方之資力、關係之深
    淺、需求之數量、貨源之充裕與否、販賣者對於資金之需求
    程度，以及政府查緝之態度，進而為各種不同之風險評估，
    而為機動性之調整，是其價格標準，自非一成不變，且販賣
    者從各種「價差」或「量差」或「純度」謀取利潤方式，亦
    有差異，然其所圖利益之非法販賣行為目的，則屬相同，並
    無二致。因之，販賣利得，除經被告坦承，或其價量至臻明
    確，確實難以究其原委。然按一般民眾普遍認知之毒品非法
    交易，向為政府查禁森嚴且重罰不寬貸，衡諸常情，倘非有
    利可圖，絕無平白甘冒被重罰風險之理，從而，舉凡其有償
    交易，除足反證其確另基於某種非圖利本意之關係外，通常
    尚難因無法查悉其買進、賣出之差價，而諉無營利之意思，
    或阻卻販賣犯行之追訴。又販賣毒品之所謂販賣行為，係行
    為人基於營利之目的，而販入或賣出毒品而言。販賣毒品者
    ，其主觀上有營利之意圖，且客觀上有販賣之行為即足構成
    ，至於實際上是否已經獲利則非所問。即於有償交付他人之
    初，係基於營利之意思，並著手實施，而因故無法高於購入
    之原價出售，最後不得不以原價或低於原價交付他人時，仍
    屬販賣行為。查被告丁○○本身即有施用第二級毒品甲基安
    非他命，對於甲基安非他命價格昂貴，取得不易，毒品交易
    為政府檢警機關嚴予取締之犯罪，法律並就此懸有重典處罰
    ，當知之甚稔，若非有利可圖，「志摩」、「鐵板」等人豈
    會將第二級毒品甲基安非他命交予共同被告甲○○，由共同
    被告甲○○及被告丁○○交付予「志摩」、「鐵板」均不熟
    識之蘇宗棋、乙○○等人？足見「志摩」、「鐵板」及共同
    被告甲○○、被告丁○○等人販賣第二級毒品甲基安非他命
    ，應有賺取相當利潤，堪認係意圖營利。
(四)綜上所述，被告丁○○於上揭時、地，販賣第二級毒品予蘇
    宗棋、乙○○之事證已甚明確，被告前揭所辯顯係卸責之詞
    ，不足採信，其犯行堪以認定，應依法論科。
二、查甲基安非他命係毒品危害防制條例第2 條第2 項第2 款所
    規定之第二級毒品，被告丁○○販賣第二級毒品甲基安非他
    命予蘇宗棋、乙○○，核其所為，係犯毒品危害防制條例第
    4 條第2 項之販賣第二級毒品罪。被告丁○○、甲○○及「
    志摩」、「鐵板」等人參與共謀，推由被告丁○○、甲○○
    下手實施販賣第二級毒品之犯行，應論以共同正犯。被告丁○○持有甲基安非他命之低度行為，為販賣之高度行為所吸
    收，不另論罪。又販賣第二級毒品罪之法定刑為「無期徒刑
    或7 年以上有期徒刑，得併科新臺幣7 百萬元以下罰金」，
    然同為販賣第二級毒品之人，其原因動機不一，犯罪情節未
    必盡同，或有大盤毒梟者，亦有中、小盤之分，甚或僅止於
    吸毒者友儕間為求互通有無之有償轉讓者亦有之，其販賣行
    為所造成危害社會之程度自屬有異，法律科處此類犯罪，所
    設之法定最低本刑卻同為「7 年以上有期徒刑，得併科新臺
    幣7 百萬元以下罰金」，不可謂不重。於此情形，倘依其情
    狀處以有期徒刑7 年以下，即足以懲儆，並可達防衛社會之
    目的者，自非不可依客觀之犯行與主觀之惡性二者加以考量
    其情狀，是否有可憫恕之處，適用刑法第59條之規定酌量減
    輕其刑，期使個案裁判之量刑，能斟酌至當，符合比例原則
    。查被告丁○○販賣甲基安非他命予蘇宗棋、乙○○之次數
    僅有1 次，販賣之甲基安非他命驗餘淨重僅0.15公克，證人
    蘇宗棋、乙○○尚積欠價金1,000 元未給付，以其情節論，
    惡性尚非重大不赦，若以毒品危害防制條例第4 條第2 項所
    規定之法定本刑而科處最輕本刑有期徒刑7 年猶嫌過重，實
    屬情輕法重，在客觀上足以引起一般之同情，尚有堪資憫恕
    之處，本院認依被告丁○○販賣甲基安非他命之情狀既尚屬
    輕微，爰就上開犯行依刑法第59條之規定酌量減輕其刑。爰
    審酌被告丁○○明知第二級毒品甲基安非他命對於人體有莫
    大之戕害，竟漠視毒品之危害性，而與甲○○、「志摩」、
    「鐵板」等人販賣予他人，嚴重危害國民身心健康及社會風
    氣，影響社會治安甚巨，兼衡其犯後否認犯行，態度不佳，
    復參以其所販賣之甲基安非他命重量不多等一切情狀，量處
    如主文所示之刑，以示警懲。
三、扣案之第二級毒品甲基安非他命5 小包（驗餘淨重0.673 公
    克）為違禁物，依毒品危害防制條例第18條第1 項前段規定
    ，宣告沒收銷燬之。另包裝上開甲基安非他命之外包裝袋1
    只（指被告丁○○販賣予蘇宗棋、乙○○之該包安非他命之
    外包裝袋），具有防止毒品裸露、逸出及潮濕之功用，並便
    於攜帶販賣，係供販賣毒品所用之物，雖係共同被告「鐵板
    」所有之物，然按基於共同犯罪行為，應由共犯各負全部責
    任之理論（最高法院62年度第1 次刑庭庭推總會議決議六）
    ，亦應依毒品危害防制條例第19條第1 項之規定，併予宣告
    沒收。另其餘4 小包安非他命之外包裝袋4 只（指被告丁○○隨身包內扣得之4 小包甲基安非他命之外包裝袋），亦具
    有具有防止毒品裸露、逸出及潮濕之功用，並便於攜帶販賣
    ，係供被告丁○○預備販賣毒品所用之物，雖係共同被告「
    鐵板」所有之物，然按共犯各負全部責任之理論，仍應依刑
    法第38條第1 項第2 款之規定，宣告沒收。又被告丁○○販
    賣第二級毒品予蘇宗棋、乙○○之犯行，因被告丁○○尚未
    向蘇宗棋、乙○○收取本案販賣第二級毒品之價金1 千元，
    則其犯罪所得尚未實現取得，故不併予宣告沒收；至扣案之
    0000000000號行動電話（含SIM 卡1 張）乙支，雖係共同被
    告甲○○用以聯繫購毒者所用，然並非共同被告甲○○所有
    ，而係共同被告甲○○之母親洪阿金所有之物，業據共同被
    告甲○○於偵查中供述甚詳（詳前開偵查卷第171 頁），爰
    不予宣告沒收；另在證人蘇宗棋住處扣得之吸食器1 組及藥
    缽1 支，係證人蘇宗棋所有之物，爰不諭知沒收，均附此敘
    明。
據上論斷，應依刑事訴訟法第299 條第1 項前段，毒品危害防制
條例第4 條第2 項、第18條第1 項前段、第19條第1 項，刑法第
11條、第28條、第59條、第38條第1項第2款，判決如主文。
本案經檢察官吳宗光到庭執行職務。
中    華    民    國    97    年    9     月    22    日
                  刑事第十四庭  審判長法  官  李幼妃
                                      法  官  張紹省
                                      法  官  鄭燕璘
上列正本證明與原本無異。
如不服本判決，應於判決送達後十日內敘明上訴理由，向本院提
出上訴狀（應附繕本），上訴於臺灣高等法院。
中    華    民    國    97    年    9     月    22    日
                                      書記官  陳筱惠
附錄本案論罪科刑法條全文：
毒品危害防制條例第4條：
製造、運輸、販賣第一級毒品者，處死刑或無期徒刑；處無期徒
刑者，得併科新臺幣1 千萬元以下罰金。
製造、運輸、販賣第二級毒品者，處無期徒刑或7 年以上有期徒
刑，得併科新臺幣7 百萬元以下罰金。
製造、運輸、販賣第三級毒品者，處5 年以上有期徒刑，得併科
新臺幣5 百萬元以下罰金。
製造、運輸、販賣第四級毒品者，處3 年以上10年以下有期徒刑
，得併科新臺幣3 百萬元以下罰金。
製造、運輸、販賣專供製造或施用毒品之器具者，處1 年以上7
年以下有期徒刑，得併科新臺幣1 百萬元以下罰金。
前五項之未遂犯罰之。


司法院資訊處製作；財團法人民間司法改革基金會備份。
